臺北高等行政法院判決
                                     99年度簡更一字第1號
原      告　黃張秋梅
          　黃雅紋
          　黃鉑勝
          　黃素芬
          　黃芷奕
被      告　勞工保險局
代　表　人　陳益民（總經理）
訴訟代理人　江佩璇
          　許家慶
上列當事人間農保事件，原告不服內政部中華民國96年7 月9 日
台內訴字第0960082083號（案號：0000000000）訴願決定，提起
行政訴訟，前經本院以97年3 月31日97年度簡字第209 號判決駁
回，原告不服，提起上訴，經最高行政法院以99年3 月4 日99年
度判字第201號判決廢棄發回，本院更為判決如下：
    主      文
訴願決定、爭議審定及原處分均撤銷。
被告對於被保險人黃慶喜民國94年11月23日農保殘廢給付申請案
件應依本判決之法律見解，對於原告作成適當之決定。
原告其餘之訴駁回。
第一審訴訟費用及發回前上訴審訴訟費用，均由被告負擔。
　　事實及理由
一、程序事項：
    按公法上財產關係之行政訴訟，其標的金額或價額超過新臺
    幣20萬元者，依修正前行政訴訟法第229 條第1 項第3 款、
    第2 項及司法院民國92年9 月17日(92)院臺廳行一字第2368
    1 號令之規定，固不得適用簡易訴訟程序審理。惟民國99年
    1 月13日修正後，同年5 月1 日施行之同條第1 項第3 款已
    將原規定之額度提高為40萬元，依程序從新原則，當事人在
    新修正規定施行前起訴，仍繫屬於法院尚未終結者，應適用
    修正後之規定，改依簡易訴訟程序繼續審理（最高行政法院
    90年11月份庭長法官聯席會議暨法官會議決議意旨參照）。
    查本件原告因申請農保殘廢給付事件，於96年9 月14日向本
    院起訴時，關於標的金額未明確聲明，本院因據被告陳明原
    告如申請獲准，依相關規定可得之金額為149,600 元，認定
    其標的金額為20萬元以下，而適用簡易訴訟程序為判決，經
    原告提起上訴表明其請求之金額為34萬元，因已超過當時應
    適用簡易訴訟程序事件之標的金額上限，而應適用通常訴訟
    程序審判，乃經最高行政法院廢棄發回本院更為審理等情，
    有原告96年9 月14日起訴狀、本院前審97年3 月18日準備程
    序筆錄、前審判決、原告97年4 月29日上訴狀及最高行政法
    院99年度判字第201 號判決在卷可稽。按諸前開說明，本件
    依原告請求標的之金額，依修正前行政訴訟法第229 條第1
    項第3 款、第2 項及前揭司法院(92)院臺廳行一字第23681
    號令規定，雖應行通常訴訟程序審理，但因依現行行政訴訟
    法第229 條第1 項第3 款之規定，應適用簡易訴訟程序，則
    本件仍應適用簡易訴訟程序審判，並依同法第233 條第1 項
    規定，得不經言詞辯論為之，合先敘明。
二、事實概要：
    原告之被繼承人黃慶喜前於81年8 月7 日經由屏東縣農會投
    保參加農民健康保險，嗣因罹患局部晚期食道癌，於94年11
    月24日向被告提出農保殘廢給付申請書暨給付收據檢附光田
    綜合醫院94年11月7 日出具之殘廢診斷書申請殘廢給付。經
    被告依該診斷書所載，審認其罹患上開疾病治療時間尚未滿
    1 年，且仍在門診中，不符農民健康保險條例第36條規定之
    殘廢給付情形，而以94年12月5 日保受給字第09460457490
    號函（下稱原處分）否准所請，黃慶喜不服，申請審議，經
    內政部農民健康保險監理委員會以95年4 月11日農監審字第
    11849 號審定書駁回，嗣經提起訴願，並經內政部以95年8
    月31日台內訴字第0950088725號訴願決定駁回，惟黃慶喜已
    於同年5 月2 日死亡，遂由原告提起行政訴訟，經本院以95
    年度訴字第3764號判決認定訴願決定未命黃慶喜之全體繼承
    人即原告承受訴願即作成決定，應屬違法，而撤銷前開訴願
    決定。內政部旋再行訴願程序，經原告承受訴願後，另行以
    96年7 月9 日台內訴字第0960082083號決定駁回原告之訴願
    ，原告不服，提起本件行政訴訟，前經本院以97年3 月31日
    97年度簡字第209 號判決駁回，原告不服，提起上訴，經最
    高行政法院99年3 月4 日99年度判字第201 號判決廢棄發回
    本院更為判決。
三、原告起訴略以：
  (一)被告應依據被保險人黃慶喜95年4 月28日之殘廢診斷證明書
    審核本件申請：
    按農民健康保險條例第36條第1 項規定：「被保險人因遭受
    傷害或罹患疾病，經治療終止後，如身體遺存障害，適合殘
    廢給付標準表規定之項目，並經保險人自設或特約醫療機構
    診斷為永久殘廢者，得按其當月投保金額，依同表規定之殘
    廢等級及給付標準，一次請領殘廢補助費，殘廢給付標準表
    如附表。」又按殘廢給付標準表第45項規定：「胸腹部臟器
    機能遺存高度障害，終身不能從事任何工作，日常生活需人
    扶助者，殘廢等級2 ，普通傷病殘廢給付標準1,000 日。」
    目前農民保險月投保薪資為10,200元，每日保險金給付340
    元，依據黃慶喜之農民保險殘廢診斷書，可知黃慶喜已符合
    殘廢給付標準表第45項「胸腹部臟器機能遺存高度障害，終
    身不能從事任何工作，日常生活需人扶助」之標準。故被告
    應准依申請，作成給付340,000 元（340 元×1,000 日）殘
    廢給付之處分。
  (二)依99年7 月28日修正前農民健康保險條例施行細則第62條規
    定：「本條例第36條第1 項所稱治療終止，係指被保險人罹
    患之傷病，經治療後，症狀固定，再行治療仍不能期待其治
    療效果之狀態而言。」依內政部91年1 月22日臺內社字第09
    10065166號函釋略以：「…二、依本條例第36條規定，被保
    險人因遭受傷害或罹患疾病，如身體遺存障害，適合殘廢給
    付標準表規定之項目，得一次請領殘廢補助費之要件：為該
    條第1 項所指『經治療終止後，並經保險人自設或特約醫療
    機構診斷為永久殘廢者』，即該條附表各障害系列中所指器
    官喪失、缺損或殘缺之器質障害（含機能完全喪失）者…。
    」可知該函釋將機能完全喪失列為器質障害之一種，黃慶喜
    罹患食道癌，食道係屬「胸腹部臟器」之胸部臟器，原功能
    為咀嚼嚥下，依光田綜合醫院之2 份殘廢診斷書，均已載明
    黃慶喜「治療完畢」「無好轉可能」「永久性胃造廔…灌食
    」「症狀固定」「再行治療仍不能期待其治療效果」等語，
    且已經完全仰賴在腹部開洞插入造廔管進行永久性之灌食，
    其食道「機能完全喪失」當屬無疑；黃慶喜罹患晚期食道癌
    ，癌細胞嚴重侵犯食道器官正常細胞之結果，造成原本正常
    之食道器官細胞有所缺損（否則負責吞嚥的器官細胞就會發
    揮功能），應亦符合器官缺損之情況，黃慶喜之食道殘廢情
    形無論由缺損或機能完全喪失要件觀之，均已符合農民健康
    保險條例第36條第1 項規定要件，非如被告所稱僅屬同條第
    2 項之情況。黃慶喜業經特約醫院開具「經治療後症狀固定
    」「再行治療仍不能期待其治療效果」之相關證明，參照同
    條例施行細則第62條之規定，應已得依據同條例第36條第1
    項請求被告給付殘廢給付。又依據被告網頁資料，胸腹部臟
    器需經治療6 個月後始能開具殘廢診斷書並請求給付；黃慶
    喜之第二份殘廢診斷書開具日期為95年4 月28日，距初診日
    94年7 月21日已逾6 個月，與規定相符等情。並聲明求為判
    決撤銷訴願決定及原處分，被告並應依95年4 月28日光田綜
    合醫院殘廢診斷書作成核給340,000 元殘廢給付之行政處分
    。
四、被告則抗辯略以：
  (一)原告起訴之聲明係請求命被告核准黃慶喜94年11月24日提出
    之農保殘廢給付申請，故訴訟標的金額應以黃慶喜94年11月
    27日檢具之光田綜合醫院94年11月7 日殘廢診斷書為據。再
    按農民健康保險殘廢給付標準表第47項規定：「胸腹部臟器
    機能遺存顯著障害，終身只能從事輕便工作者，殘廢等級7
    ，給付440 日。」依據光田綜合醫院94年11月7 日出具之殘
    廢診斷書記載，黃慶喜為局部晚期食道癌，診斷殘廢部位為
    胸腹，殘廢詳況為意識、認知、呼吸及語言狀態均正常、大
    部分時間需要臥床、永久性胃造廔或腸造廔灌食、惡性腫瘤
    已遠處轉移、行動能力為可自力行走，以及工作能力為可從
    事戶外輕便農作，故經審查其診斷殘廢部位為胸腹，依胸腹
    部臟器障害規定，至多僅符合農保殘廢給付標準表第47項第
    7 等級，以目前農保月投保金額10,200元、日給付金額340
    元計算，7 等級給付440 日，殘廢給付金額總計149,600 元
    。
  (二)依據農民健康保險條例第36條第3 項規定：「第1 項身心障
    礙種類、狀態、等級、給付額度、出具診斷書醫療機構層級
    及審核基準等事項之標準，由中央主管機關會同中央衛生主
    管機關定之，並於本條例中華民國99年1 月5 日修正之條文
    施行後2 年施行；未施行前，依本條例99年1 月5 日修正施
    行前第36條規定辦理。」及99年1 月27日修正公布前第36條
    規定：「被保險人因遭受傷害或罹患疾病，經治療終止後，
    如身體遺存障害，適合殘廢給付標準表規定之項目，並經保
    險人自設或特約醫療機構診斷為永久殘廢者，得按其當月投
    保金額，依同表規定之殘廢等級及給付標準，一次請領殘廢
    補助費，殘廢給付標準如附表。被保險人因遭受傷害或罹患
    疾病，經治療1 年以上尚未痊癒，如身體遺存障害，適合殘
    廢給付標準表規定之項目，並經保險人自設或特約醫療機構
    診斷為永不能復原者，得比照前項規定辦理。」同例施行細
    則第62條規定：「本條例中華民國99年1 月5 日修正施行前
    第36條第1 項所稱治療終止，係指被保險人罹患之傷病，經
    治療後，症狀固定，再行治療仍不能期待其治療效果之狀態
    而言。」
  (三)按依農民健康保險條例第36條規定，請領殘廢給付（現稱身
    心障礙給付）之要件有四：事故之原因要件、治療之療程與
    治療效果要件、事故之結果要件，以及醫師診斷之認定（審
    定成殘）為永久殘廢或永不能復原之狀態要件。所謂治療之
    療程與治療效果要件，即指農民健康保險條例第36條第1 項
    所謂之「治療終止」要件與第2 項之「治療1 年以上尚未痊
    癒」等要件，另前述要件均須以「接受治療」為前提；所謂
    「治療」，如以治療形態區分，可粗分為住院治療及門診治
    療（含追蹤治療）；如以治療方法區分，可以分為手術治療
    及其他各種特定之治療，如放射線治療、化學治療、荷爾蒙
    治療與免疫治療或其他藥物治療。至於「治療效果」方面，
    大體可區分為：1.「痊癒」：即病患之傷病因治療後，已完
    全恢復如一般常人之狀態。2.「好轉」：即病患之傷病經治
    療後逐漸恢復，但尚未達「痊癒」之狀態，通常在此狀態下
    因病情尚可能發生變化，因此須持續接受「追蹤治療」之狀
    態。3.「控制（或緩解）」：即病患之傷病經治療後雖未痊
    癒，但病情獲得有效控制或緩解，惟無法期待其是否好轉或
    惡化可能之狀態。4.「惡化」：即病患之傷病經治療後，病
    情未見好轉亦未獲得有效控制且逐漸或快速轉壞之狀態，或
    病情雖曾獲得有效控制而因其他因素（如癌細胞轉移或其他
    病變）致逐漸或快速轉壞之狀態。故農民健康保險條例施行
    細則第62條規定，農民健康保險條例第36條第1 項所稱治療
    終止，係指被保險人罹患之傷病，經治療後，病狀固定，再
    行治療仍不能期待其治療效果之狀態而言，其定義所指之狀
    態，應屬前述「治療療程結束後之效果」要件中之「控制（
    或緩解）」者而言；蓋「痊癒」者，已無再行治療之必要，
    更無所謂能不能期待治療效果之問題，當然其身體亦不可能
    遺存障害，易言之，即無「症狀」存在，自不得申請殘廢給
    付。「好轉」者，因尚須再行治療，且其治療效果亦是可期
    待痊癒者，故亦不符合上開農保條例施行細則所規定之定義
    ，當然自應認為尚未治療終止，自不得請領殘廢給付。至於
    「惡化」者，因病患之傷病經治療後，病情未見好轉亦未獲
    得有效控制，且逐漸或快速轉壞之狀態或病情雖曾獲得有效
    控制而因其他因素（如癌細胞轉移或其他病變）致逐漸或快
    速轉壞之狀態，通常對於處於該狀態之病患，其病情症狀變
    動劇烈無法穩定，根本不符合上開規定「症狀固定」之定義
    ，自不得請領殘廢給付。所以，病情之「痊癒」、「好轉」
    或「惡化」均不屬於所謂「症狀固定」之定義範圍。
  (四)本件被保險人黃慶喜因局部晚期食道癌，檢具光田綜合醫院
    94年11月7 日出具之殘廢診斷書，於94年11月24日向被告申
    請殘廢給付。經被告調閱黃慶喜於光田綜合醫院及財團法人
    屏東基督教醫院診療病歷，送請被告特約專科醫師審查，據
    醫理見解：「依卷內資料黃君94年7 月18日被診斷出罹患食
    道癌…94年7 月21日黃君住入光田綜合醫院接受化學抗癌藥
    物治療，至94年11月7 日出具殘廢診斷書時尚未滿壹年…黃
    君因食道癌自94年7 月起接受治療，但『症狀一直未固定』
    ，至95年5 月2 日死亡…故不符合殘廢給付之規定。殘廢診
    斷書中記載同步化學放射治療已『治療完畢』等字語並非疾
    病痊癒或症狀固定之治療終止，而係指化學放射治療療程而
    言。」
  (五)依被告特約專科醫師審查意見，被保險人黃慶喜自94年7 月
    18日被診斷罹患食道癌，至94年11月7 日光田綜合醫院出具
    殘廢診斷書時，治療時間未滿1 年，並隨即於95年5 月2 日
    死亡，其病情自94年7 月21日住院治療開始，所患癌症均未
    獲得緩解，至死亡前症狀均未固定，且持續變化中，顯僅處
    於「病」之狀態，難謂已症狀固定長時間處於「殘」之狀態
    。另殘廢診斷書載同步化學放射治療已「治療完畢」等語，
    並非疾病痊癒或症狀固定之治療終止，而係指化學放射治療
    療程而言。綜此，本件被保險人黃慶喜所患局部晚期食道癌
    經光田綜合醫院94年11月7 日出具殘廢診斷書時，治療未滿
    1 年；又自其治療開始，所患癌症均未獲得緩解，且病情持
    續惡化（即治療效果為惡化之狀態），旋於95年5 月2 日死
    亡，足見其症狀並未固定，故難謂其治療已終止而符合治療
    療程與治療效果要件，是與農民健康保險條例第36條規定不
    符，亦與殘廢給付之目的相違，是被告否准給付，於法並無
    違誤。
  (六)原告補充理由雖稱，其真意係以當時最新之95年4 月28日殘
    廢診斷書所載內容為相對應請求金額乙節，惟本件被保險人
    黃慶喜係檢具光田綜合醫院94年11月7 日出具之殘廢診斷書
    ，於94年11月24日向被告申請殘廢給付，被告並於94年12月
    5 日發函核定其所請農保殘廢給付應不予給付，是原告主張
    依光田綜合醫院95年4 月28日所出具之殘廢診斷書為請求依
    據，即非為原處分94年12月5 日作成前既存之事實證據，而
    為被告原處分核定後之變化，亦及其所主張之事實不在原處
    分可審查之範圍內，故原告所稱並無可採。
  (七)至於原告請求傳喚光田綜合醫院郭集慶醫師為本案之證人乙
    節，依據農民健康保險條例第21、38條規定：「保險人為審
    核保險給付或農民健康保險監理委員會為審議保險爭議事項
    ，必要時，得向投保單位、特約醫療機構或其他有關機關調
    查被保險人與保險有關文件。」「保險人為審核身心障礙給
    付之需要，得遴聘具有臨床或實際經驗之醫學專家審查農民
    健康保險身心障礙診斷書、檢查紀錄或有關診療病歷；保險
    人認為有複檢必要時，並得另行指定醫院或醫師複檢。」行
    政程序法第36條及第41條第1 項規定：「行政機關應依職權
    調查證據，不受當事人主張之拘束，對當事人有利及不利事
    項一律注意。」「行政機關得選定適當之人為鑑定。」按於
    被保險人向被告提出農保各項給付申請時，被告須開始行政
    程序，並有上揭依職權調查證據之義務，且於遇有醫理上之
    諸疑義時，得以具有專業知識之第三人即專科醫師，於行政
    程序中陳述關於特別法規或經驗定則之意見，而以其陳述為
    證據之用。是被告依黃慶喜所提出之殘廢診斷書及調閱其診
    療病歷資料，移請被告特約專科醫師審查，請其陳述醫學上
    之意見，提供其醫理見解，係借助其專業意見，於審核程序
    上已符合客觀原則。依被告特約專科醫師之醫理見解，黃慶
    喜因局部晚期食道癌治療未滿1 年，且症狀未固定，已不符
    農民健康保險條例第36條規定，即無再行傳喚光田綜合醫院
    出具殘廢診斷書之醫師為證人之無必要等語。並聲明求為判
    決駁回原告之訴。
五、本件兩造爭執要點為被告審查被保險人黃慶喜之殘廢給付申
    請案，須否斟酌其95年4 月28日殘廢診斷證明書所載之身體
    情狀？
六、本院判斷如下：
  (一)按課予義務訴訟乃人民訴請法院判命行政機關應為行政處分
    或應為特定內容之行政處分之訴訟，此稽之行政訴訟法第5
    條規定可明。是以課予義務訴訟在審查原告之公法上請求權
    ，迄事實審行政法院言詞辯論終結時（其未經言詞辯論者，
    以裁決時）是否仍存在，行政機關須否負作為之義務，並非
    如撤銷訴訟僅依行政機關當初作成否准處分時之事實及法律
    狀態，以審查原處分有無違法。易言之，行政法院審理課予
    義務訴訟之理由具備性，係以事實審言詞辯論終結或判決時
    之法律及事實狀態為判斷基準，而非以過去行政機關拒絕時
    ，存在之法規或事實為依據（最高行政法院99年度判字第11
    18號判決意旨參照）。次按現行農民健康保險條例第36條規
    定：「（第1 項）被保險人因遭受傷害或罹患疾病，經治療
    終止後，如身體遺存障害，適合殘廢給付標準表規定之項目
    ，並經保險人自設或特約醫療機構診斷為永久殘廢者，得按
    其當月投保金額，依同表規定之殘廢等級及給付標準，一次
    請領殘廢補助費，殘廢給付標準表如附表。」「（第2 項）
    被保險人因遭受傷害或罹患疾病，經治療1 年以上尚未痊癒
    ，如身體遺存障害，適合殘廢給付標準表規定之項目，並經
    保險人自設或特約醫療機構診斷為永不能復原者，照前項規
    定辦理。」同條例施行細則第62條規定：「本條例中華民國
    99年1 月5 日修正施行前第36條第1 項所稱治療終止，指被
    保險人罹患之傷病，經治療後，症狀固定，再行治療仍不能
    期待其治療效果之狀態。」準此以論，被保險人依前引農民
    健康保險條例第36條第1 項之規定，向被告申請農保殘廢給
    付，如爭訟中所呈現之事實狀態，已異於當初提出申請時者
    ，應以最近之事實狀態為基準，判斷其申請是否符合法定要
    件。
  (二)經查：
    1.被保險人黃慶喜於94年11月24日申請農保殘廢給付時，所
      檢附之光田綜合醫院94年11月7 日殘廢診斷書係載稱：黃
      慶喜罹患局部晚期食道癌，診斷殘廢部位胸腹部，意識及
      認知狀態均正常、呼吸及語言狀態均正常、大部分時間需
      要臥床、永久性胃造廔或腸造廔灌食、惡性腫瘤已遠處轉
      移、行動能力為可自力行走，以及工作能力為可從事戶外
      輕便農作等情；而於訴願中復提出上開醫院於95年4 月28
      日所出具之殘廢診斷書載稱：黃慶喜罹患食道癌復發，經
      治療後症狀固定，再行治療仍不能期待其治療效果、診斷
      殘廢部位：胸腹、咀嚼嚥下功能，無好轉可能、治療終止
      診斷殘廢日期95年4 月28日、診斷部位胸腹部障害、意識
      狀態遲鈍、認知狀態正常、呼吸狀態正常、語言狀態喪失
      言語能力、整日臥床、永久性胃造廔或腸造廔灌食、惡性
      腫瘤已遠處轉移、無法手術、完全無法行動、工作能力無
      法從事任何工作等情，有卷附上開2 份殘廢診斷書可稽（
      見本院97年度簡字第209 號卷第12頁至第14頁及第21頁至
      23頁）。足見被保險人黃慶喜前後提出之診斷書所載之身
      體疾病情狀已有不同，要無疑義。
    2.按農民健康保險之保險事故種類，分為生育、傷害、疾病
      、殘廢（已於99年1 月27日修正其用語為「身心障礙」，
      但尚未施行）及死亡5 種，並分別給予生育給付、醫療給
      付、殘廢給付及喪葬津貼，此稽之農民健康保險條例第2
      條之規定可明。再揆諸同法第36條規定之旨趣，所稱殘廢
      給付係為照顧被保險人因遭受傷害或罹患疾病，致身體遺
      存障害後之生活所為之給付。準此以論，申請殘廢給付須
      以身體遺存障害為前提，如傷病未至症狀固定，或已逾法
      定期間之治療仍無法痊癒，則仍處於傷病狀態，尚不符合
      殘廢給付之要件。惟被保險人是否符合殘廢狀態，涉及高
      度專業領域，行政機關享有判斷餘地，基於權力分立原則
      ，行政法院僅能審查行政處分有無合法，無從替代行政機
      關為決定。再行政機關所為之判斷，對於當事人有利及不
      利之情形，應一律注意，此稽之行政程序法第9 條之規定
      可明。準此以論，有關殘廢給付申請案件之課予義務訴訟
      ，被保險人身體遺存障害之事實狀態，如於事實審行政法
      院言詞辯論終結或判決前，已與當初申請時不同，如未就
      新發生之事實狀態加以斟酌，並不足以認定被保險人之申
      請不符合法定要件者，行政機關否准所請之原處分自屬違
      法，無從維持，行政法院應予以撤銷，責命另為適當之處
      分。
    3.本件被告於爭訟中就上開被保險人黃慶喜申請案件是否符
      合「治療終止」之要件，固曾於99年4 月15及同年6 月11
      日再囑請特約醫師提供專業意見，有卷附被告特約專科醫
      師之審查意見表可參（見被告答辯卷第5 至8 頁）。惟觀
      之被保險人黃慶喜95年4 月28日殘廢診斷書已載稱：「治
      療後症狀固定，再行治療仍不能期待其治療效果」「診斷
      殘廢部位：胸腹、咀嚼嚥下功能，無好轉可能」「治療終
      止診斷殘廢日期95年4 月28日」等語，明顯與94年11月7
      日診斷書所載之情況有異，然稽之各該特約醫師之審查意
      見表所載，被告係囑請就被保險人黃慶喜94年11月7 日之
      狀態為審查，且審查意見亦僅針對囑詢事項為表示，並未
      提及被保險人黃慶喜95年4 月28日最後一次診斷之身體情
      況是否符合前引農民健康保險條例第36條第1 項之規定：
      「經治療終止」「身體遺存障害」之要件。按諸前開說明
      ，被保險人黃慶喜是否符合殘廢給付之法定要件，並非以
      申請時之事實狀態為準據，而係以事實審法院言詞辯論終
      結時（或判決時）為判斷基準時點，且被告既認關於此事
      項之認定，有囑託特約醫師審查之必要，則關於被保險人
      黃慶喜95年4 月25日診療後身體情狀是否符合「治療終止
      」要件，自仍須一併囑請特約專科醫師予以審查，方能認
      無違反正當之法定程序。
七、綜上所述，被保險人黃慶喜提出申請後之/ 身體診療情況，
    已不同於當初申請時，且於訴願中提出95年4 月28日之殘廢
    診斷證明書為憑，被告自應就此其最近之事實狀態，囑託特
    約專科醫師審查，資以判斷是否符合殘廢給付之要件，其疏
    未注意，於法自有違誤，訴願決定未予糾正，核有未合，原
    告訴請撤銷訴願決定及原處分，為有理由，應予准許。惟如
    前所述，被保險人黃慶喜是否符合殘廢給付之要件，涉及高
    度之專業判斷，其申請是否應予准許，事證尚未達於成熟之
    程度，則原告請求判命被告作成准許之處分，難遽認有理由
    ，爰依行政訴訟法第200 條第4 款規定，判命被告應依本判
    決之法律見解對於原告作成決定，原告此部分之請求，為無
    理由，應予駁回。
八、本件為判決基礎之事證已臻明確，兩造其餘陳述及舉證，核
    與判決結果不生影響，爰不逐一論述，併予敘明。
據上論結，本件原告之訴為一部有理由，一部無理由，依行政訴
訟法第104 條、第200 條第4 款、第233 條第1 項、民事訴訟法
第79條，判決如主文。
中　　華　　民　　國　　100　 年　　2　　 月　　25　　日
                    臺北高等行政法院第二庭
                                    法  官　蔡　紹　良
上為正本係照原本作成。
本件以訴訟事件所涉及之法律見解具有原則性者為限，始得於本
判決送達後20日內向本院提出上訴狀並表明上訴理由，如已於本
判決宣示後送達前提起上訴者，應於判決送達後20日內補具上訴
理由（均按他造人數附繕本），且經最高行政法院許可後方得上
訴。
中　　華　　民　　國　　100　 年　　2　　 月　　25　　日
　　　　　　　　　　　　　　　　　　書記官　林　俞　文